臺灣臺中地方法院刑事判決　　　　　　　　　　　　　九十年度交易更字第二七號
　　公　訴　人　臺灣台中地方法院檢察署檢察官
　　被　　　告　乙○○
右列被告因過失傷害案件，經檢察官提起公訴（八十九年度偵字第二○二四一號），
檢察官不服本院九十年度交易字第六二號中華民國九十年五月二十八日第一審判決提
起上訴，經台灣高等法院台中分院發回更審，本院判決如左：
    主  文
乙○○因過失傷害人致重傷，處有期徒刑柒月。
    事  實
一、乙○○前因懲治盜匪條例案件，經本院判處有期徒刑七年，於民國（下同）八十
    六年十二月八日假釋出獄，現假釋中，於八十九年五月十八日凌晨二時四十五分
    許，駕駛車牌號碼ＨＶ─九八九一號自小客車，在台中市○○路○段一八二號前
    停車時，應注意汽車停車時，應依車輛順行方向緊靠道路右側，而依當時情形，
    又無不能注意之情形，竟疏於注意，併排停車於慢車道上，嗣於同日凌晨三時五
十八分許，甲○○騎乘之車牌號碼ＰＨＣ─八九九號重機車沿台中市○○路○段
    由梅川東路往山西路方向行駛，亦因酒後疏於注意車前狀況，由後撞及該自小客
    車左後保險桿，致甲○○受有頭部外傷合併硬腦膜外出血、硬腦膜下出血、挫傷
    性腦出血等傷害，經送醫接受開顱手術三次目前神智仍未恢復，現呈植物人狀態
    而受有重大難治之傷害。
二、案經台中市警察局第二分局報告檢察官指定代行告訴人王金寶告訴後，偵查起訴
    。
    理  由
一、訊据被告乙○○固不否認將其所駕駛車牌號碼ＨＶ─九八九一號自小客車停放上
    開肇事地點，惟否認有上開過失傷害之犯行，辯稱：伊所駕小客車之保險桿並無
    撞擊痕跡，如何確定其駕駛之小客車係肇事車輛云云。惟查右揭犯罪事實業據被
    告乙○○於警訊、偵查中及本件發回更審前本院審理中坦承不諱，核與被害人甲
    ○○父親即指定代行告訴人王金寶指訴、證人戴坤泉證述情節相符，並有診斷證
    明書影本五紙、中華民國身心障礙手冊影本乙紙、台中市○○○道路交通事故調
    查報告表一紙在卷可稽。事証明確，被告於審理中翻異，否認犯罪，要屬卸責之
    詞，殊無可取。按汽車停車時，應依車輛順行方向緊靠道路右側停車，道路交通
    安全規則第一百十二條第一項第十款定有明文。被告停車本應注意上述道路交通
    安全規定，且依其狀況，又非不能注意，竟疏不注意將小客車併排停放於慢車道
    上，以致肇事，致人受傷，其有過失甚明。雖本件被害人甲○○酒後駕駛機車亦
    未注意車前狀況，與有過失，惟被告尚不能執此免其刑事責任。又被害人係因被
    告之上開過失行為受有上開傷害，其過失行為與被害人受傷之間顯有因果關係，
    其犯行堪以認定。
二、查被害人甲○○因本件車禍受有頭部外傷合併硬腦膜外出血、硬腦膜下出血、挫
    傷性腦出血等傷害，經送醫接受開顱手術三次目前神智仍未恢復，現呈植物人狀
    態，有上開診斷証明書在卷足憑，其受傷程度自屬重大難治之傷害。是核被告所
    為，係犯刑法第二百八十四條第一項後段之因過失傷害人致重傷罪。爰審酌被告
    過失程度之輕重、被害人所受傷害程度重大、本件車禍被害人與有過失、被告肇
    事後態度及肇事後被告迄今仍未與被害人達成民事和解，犯後態度不佳等一切情
    狀，量處如主文所示之刑，以資懲儆。
據上論斷，應依刑事訴訟法第二百九十九條第一項前段、刑法第二百八十四條第一項
後段、罰金罰鍰提高標準條例第一條前段，判決如主文。
中      華      民      國    九十一    年      三      月    二十六    日
                                      台灣台中地方法院交通法庭
                                          法  官    許 金  樹
右正本證明與原本無異。
如不服本判決，應於判決送達後十日內向本院提出上訴狀，上訴於臺灣高等法院臺中
分院(須附繕本)。
                                          書記官
中      華      民      國    九十一    年      三      月    二十六    日
附錄論罪科刑實體法條文：
刑法第二百八十四條第一項：
因過失傷害人者，處六月以下有期徒刑、拘役或五百元以下罰金。致重傷者，處一年
以下有期徒刑、拘役或五百元以下罰金。
(罰金部份業經提高十倍為五千元)
